【裁判字號】    95,台抗,59
【裁判日期】    950125
【裁判案由】    給付借款強制執行聲明異議
【裁判全文】
最高法院民事裁定                九十五年度台抗字第五九號
    再抗告人  甲○○○
                        號
    代 理 人  方 文 賢律師
上列再抗告人因與相對人台灣土地銀行股份有限公司間給付借款
強制執行聲明異議事件，對於中華民國九十四年十一月十五日臺
灣高等法院臺南分院裁定（九十四年度抗字第四八二號），提起
再抗告，本院裁定如下：
    主  文
再抗告駁回。
再抗告程序費用由再抗告人負擔。
    理  由
按對於抗告法院所為抗告有無理由之裁定再為抗告，僅得以其適
用法規顯有錯誤為理由，並經原法院許可者為限；此項許可，以
原裁定所涉及之法律見解具有原則上重要性者為限，此觀民事訴
訟法第四百八十六條第四項、第五項規定自明。如原法院認再抗
告應行許可，並添具意見書，逕將訴訟卷宗送交再抗告法院，再
抗告法院審查原法院所添具意見書，認再抗告不應准許，並不受
該意見書所載許可再抗告理由之拘束，而得逕以裁定駁回之，此
觀同法第四百三十六條之五第一項規定之法理自明。
查本件再抗告人以相對人持台灣台南地方法院（下稱台南地院）
所發債權憑證，對其所有之不動產為強制執行，並無疑義。然其
竟另具他項權利證明書及抵押權設定契約書正本，請求法院一併
准予實行抵押權，就賣得價金優先受償云云，然其並未依法聲請
法院核發抵押權裁定，亦未依強執行法第三十四條第二項聲明參
與分配，即屬其他侵害再抗告人利益之情事，依法聲明異議云云
。台南地院以相對人所聲請執行之不動產，均已經為其設定抵押
權登記，自得對上開不動產主張抵押權人之權利，裁定駁回其聲
明異議，再抗告人不服提起抗告。原法院以：抵押權係屬物權，
專以登記為準，一經登記即對該不動產取得抵押權，並非以取得
拍賣抵押物裁定為要件，本件相對人所得執行之不動產均已經相
對人為抵押權設定登記，自得對上開不動產主張抵押權人之權利
，因以裁定駁回其抗告，經核並無適用法規顯有錯誤之情形，其
猶執陳詞，提起再抗告，經核亦無所涉及之法律見解具有原則上
之重要性之情事，不合民事訴訟法第四百八十六條第四項、第五
項之規定而應許可之要件，本件再抗告，難謂為合法。
據上論結，本件再抗告為不合法。依強制執行法第三十條之一、
民事訴訟法第四百九十五條之一第二項、第四百八十一條、第四
百四十四條第一項、第九十五條、第七十八條，裁定如主文。
中    華    民    國  九十五  年    一    月  二十五  日
                      最高法院民事第八庭
                          審判長法官  朱  建  男
                                法官  顏  南  全
                                法官  許  澍  林
                                法官  袁  靜  文
                                法官  鄭  傑  夫
      本件正本證明與原本無異
                                      書  記  官
中    華    民    國  九十五  年    二    月   十五   日
                                                      v


司法院資訊處製作；財團法人民間司法改革基金會備份。
